臺灣嘉義地方法院民事裁定
111年度補字第116號 
抗  告人即
原      告  中聚宏實業股份有限公司



法定代理人  張益瑞  




相  對人即
被      告  張智芳  
            侯文翎  
            侯弘翊  
上列當事人間請求撤銷遺產分割協議事件，抗告人對於本院民國
111年4月21日所為之裁定，提起抗告，本院裁定如下：
    主  文
原裁定廢棄。
抗告人應於收受本裁定送達後五日內，繳納第一審裁判費新臺幣
貳萬壹仟肆佰玖拾參元，逾期不繳，即駁回其訴。
    理  由
一、按原法院或審判長認抗告為有理由者，應撤銷或變更原裁定
    ，民事訴訟法第490條第1項定有明文。
二、經查，抗告人即原告與相對人間撤銷遺產分割協議事件，經
    本院於民國111年4月21日核定第一審裁判費新臺幣（下同）
    53,470元，裁定命抗告人繳納，惟查原告起訴狀記載訴之聲
    明：「一、被告就附表1所示不動產所為遺產分割協議及於
    民國108年5月29日所為分割繼承登記應予撤銷；四、確認被
    告侯文翎、侯弘翊持有由被告張智芳於106年3月1日所簽發
    如附表2所示本票之票據債權及自108年9月10日起至清償日
    止，按週年利率百分之六計算之利息債權不存在。」本件原
    告主張上開訴之聲明第一項之目的係在使被告張智芳積欠原
    告之本金新臺幣（下同)2,065,749元（原債權總額530萬元
    ，扣除讓與訴外人林秀卿之3,000,000元，及強制執行所得
    後，尚餘2,065,749元）債務獲得清償，故應以原告因撤銷
    權之行使所受利益為準，亦即應以原告之債權額計算其訴訟
    標的價額（最高法院97年度第 1次民事庭會議決議參照）。
    是以，本件原告訴之聲明第一項訴訟標的價額應為原告債權
    額2,065,749元。至於前開訴之聲明第四項，係確認被告侯
    文翎、侯弘翊對被告張智芳所簽發如附表2所示本票之票據3
    ,500,000元債權不存在。是以，本件原告訴之聲明第四項訴
    訟標的價額應為本票債權額3,500,000元。兩者目的均在使
    原告對被告張智芳之2,065,749元債權獲得清償，故應以2,0
    65,749元作為本件訴訟標的之價額。因此，抗告人即原告應
    繳納第一審裁判費21,493元。抗告人抗告意旨指摘原裁定不
    當，為有理由，爰由本院自為廢棄原裁定。茲依民事訴訟法
    第249條第1項但書之規定，限抗告人於本裁定送達後5日內
    補繳，逾期不繳，即駁回其訴，特此裁定。
三、依民事訴訟法第490條第1項規定，裁定如主文。
中　　華　　民　　國　　111 　年　　5 　　月　　11　　日
                       民事第三庭法　官  曾文欣
以上正本係照原本作成。
如不服本裁定關於核定訴訟標的價額部分，應於送達後10日內向
本院提出抗告狀，並繳納抗告費新臺幣1000元；其餘關於命補繳
裁判費部分，不得抗告。       
中　　華　　民　　國　　111 　年　　5 　　月　　11　　日
                                 書記官　陳慶昀